臺灣高等法院交通事件裁定　　　　　　 94年度交抗字第293號
抗　告　人
即受處分人　甲○○
上列抗告人因違反道路交通管理處罰條例案件，不服臺灣板橋地
方法院，中華民國94年3月11日所為裁定（94年度交聲字第125號
），提起抗告，本院裁定如下：
    主  文
抗告駁回。
    理  由
一、按槽化線，用以引導車輛駕駛人循指示之路線行駛，並禁止
    跨越。劃設於交岔路口、立體交岔之匝道口或其他特殊地點
    ，道路交通標誌標線號誌設置規則第171條第1項定有明文。
    次按汽車在交岔路口十公尺內不得臨時停車，又禁止臨時停
    車處所不得停車，道路交通安全規則第111 條第1項第2款、
    第112 條第1項第1款分別定有明文。又按汽車駕駛人停車時
    ，在禁止臨時停車處所停車者，處新臺幣（下同）600 元以
    上1200元以下罰鍰，道路交通管理處罰條例第56條第1項第1
    款亦定有明文。
二、本件抗告人即異議人即受處分人甲○○異議意旨略以：受處
    分人甲○○認警員卓志昌公報私仇，沒有原則、公報私仇及
    選擇性開單。受處分人所有之車子只要被他看到就必罰，如
    92年4月11日上午9時12分許，受處分人將車子停在人煙稀少
    的地方兩分鐘，被該警察看到開罰，受處分人說「馬上就走
    」，仍對受處分人開立罰單，受處分人認該警員取締不公，
    未對路旁紅線停車開罰，乃站在原處看該警員開罰單！於是
    該警員便在車內偷拍受處分人。受處分人找分駐所所長申訴
    ，要求交出膠卷，自此該名員警於92年6月9日、93年10月23
    日又對受處分人開罰單。受處分人不服，所以，在受處分人
    遭舉發之同一地點，不同時段連續兩天拍照結果，沒有那部
    車被開單，足證卓某取締不當。為此聲明異議，請求撤銷原
    處分云云。
三、經查：
    (一)受處分人甲○○於民國（下同）93年10月23日下午 1時30
      分許，將其所有車牌號碼L4─8147號自用小客車，停放於
      臺北縣鶯歌鎮○○路之火車站（禁止臨時停車處所）之違
      規行為，經警拍照後，逕行掣單舉發等情，有臺北縣政府
      警察局93年11月9日北縣警交字第CM0000000號舉發違反道
      路交通管理事件通知單影本1紙，及採證照片1幀在卷可稽
      ，並經舉發機關即臺北縣政府警察局三峽分局復查無誤，
      有該局93年12月7日北縣警峽交裁字第 0930029386號書函
      影本1紙附卷足參。且經詳閱卷附之採證照片1幀及受處分
      人所提出之照片 4幀，受處分人停放車輛之處乃劃設有白
      色斜線之地點，且該白色斜線係屬於劃設於交岔路口、立
      體交岔之匝道口或其他特殊地點之槽化線，乃用以引導車
      輛駕駛人循指示之路線行駛，並禁止跨越。且受處分人對
      於前開自用小客車於上述時、地停車之客觀事實並不爭執
      ，足證受處分人所有之自用小客車停放之地點，依前揭說
      明確係用以引導車輛駕駛人循指示之路線行駛之槽化線，
      是受處分人雖以前揭情詞置辯，無從解免其違規停車之責
      。本件事證明確，受處分人不依規定位置停放車輛之違規
      行為，洵堪認定。
    (二)受處分人雖以前揭警察執法不公等情詞置辯，然行政機關
      為行政行為，非有正當理由，不得為差別待遇，固為行政
      程序法第五條所揭示之平等原則，亦為行政法上重要之一
      般法律原則，惟主張平等原則之基礎事實應為合法，即處
      分相對人不得要求行政機關為不法行政行為之平等，縱然
      該處有其他違規停車情事而未為警員所舉發，亦非為受處
      分人可得據以免責之事由。況該處未被舉發之自小客車是
      否亦違規停車，並不影響受處分人有上開違規行為之認定
      ，則受處分人主張警察執法不公，不足據以反論受處分人
      未違規停車。
四、綜上所述，受處分人確有於前開時間在禁止臨時停車處所違
    規停車之行為，原處分機關援引首揭法條裁處受處分人罰鍰
    900 元，核無違誤，原審以本件異議為無理由，裁定予以駁
    回，於法並無不合，抗告意旨仍執前詞，指摘原裁定不當，
    核無理由，應予駁回。
五、據上論結，應依道路交通案件處理辦法第26條，刑事訴訟法
    第412條，裁定如主文。
中　　華　　民　　國　　94　　年　　5 　　月　　23　　日
                  交通法庭審判長法  官　吳　敦
                                法  官  張傳栗
                                法  官  沈宜生
以上正本證明與原本無異。
不得再抗告。
　　　　　　　　　　　　　　　　書記官　陳雅加
中　　華　　民　　國　　94　　年　　5 　　月　　25　　日
